臺灣花蓮地方法院刑事判決　　　　　　 100年度交易字第21號
公　訴　人　臺灣花蓮地方法院檢察署檢察官
被　　　告　謝玉妹
上列被告因過失致死案件，經檢察官提起公訴（100年度偵字第8
4 號），被告於準備程序中就被訴事實為有罪之陳述，本院裁定
進行簡式審判程序審理，茲判決如下：
    主  文
謝玉妹犯過失致人於死罪，處有期徒刑陸月，如易科罰金，以新
臺幣壹仟元折算壹日。緩刑貳年。
    事  實
一、謝玉妹於民國99年11月12日下午4時許，駕駛車牌號碼JD-91
    28號自用小客車，沿花蓮縣吉安鄉○○路由北往南方向行駛
    ，迄同日下午4時18分許，行經花蓮縣吉安鄉○○路533號之
    北昌國小附近，原應注意車前狀況，並隨時採取必要之安全
    措施，而依當時情形，天候晴，日間有自然光線，路面柏油
    、乾燥、無缺陷、無障礙物，視距良好，並無不能注意之情
    事，其竟疏未注意車前狀況，亦未隨時採取必要之安全措施
    ，適張文齡將其所駕駛車牌號碼5368－GY號自用小客車停放
    在路旁且走至該車後方，而謝玉妹所駕駛上開車輛先碰撞李
    佩貞所駕駛車牌號碼4910－SN號自用小客車之右後側，復追
    撞張文齡及其停放路旁之上開車輛，致張文齡受有頭部、胸
    部、背部、四肢部挫傷併骨折，造成出血性休克而於同日下
    午5時45 分許死亡。謝玉妹肇事後，在有偵查犯罪職權之公
    務員發覺其為嫌疑人前，主動向據報前往處理之警員告知其
    係肇事者，表明願接受裁判。
二、案經花蓮縣警察局吉安分局報告及臺灣花蓮地方法院檢察署
    檢察官相驗後自動檢舉偵查起訴。
    理  由
壹、程序方面：
    本案被告謝玉妹所犯者非死刑、無期徒刑、最輕本刑為 3年
    以上有期徒刑之罪，或高等法院管轄第一審之案件，被告於
    本院準備程序中，就被訴事實為有罪之陳述，經告以簡式審
    判程序之旨，並聽取檢察官、被告之意見後，本院業已依刑
    事訴訟法第 273條之1第1項之規定，裁定進行簡式審判程序
    ，是本件之證據調查，依刑事訴訟法第273條之2規定，不受
    同法第159條第1項、第161條之2、第161條之3、第163條之1
    及第164條至第170條規定之限制，合先敘明。
貳、實體方面：
一、前開事實，業據被告於本院審理中自白不諱，核與證人李佩
    貞於警詢時及偵訊中之證述相符，且有道路交通事故現場圖
    、道路交通事故調查表(一)(二)及現場照片27張附卷可稽。按汽
    車行駛時，駕駛人應注意車前狀況及兩車併行之間隔，並隨
    時採取必要之安全措施，道路交通安全規則第94條第 3項定
    有明文。被告駕駛車輛行經上開地點，未注意車前狀況，亦
    未隨時採取必要之安全措施，顯然有違上開規定之注意義務
    。參以本件車禍事故發生當時情形，天候晴，日間有自然光
    線，路面柏油、乾燥、無缺陷、無障礙物，視距良好等情，
    有道路交通事故調查表可考，是被告當時顯無不能注意之情
    事，竟疏未注意車前狀況，亦未隨時採取必要之安全措施，
    則其上開行為即有過失無疑。又被害人張文齡在本案車禍中
    受有頭部、胸部、背部、四肢部挫傷併骨折，造成出血性休
    克而於99年11月12日下午 5時45分許死亡之事實，業經臺灣
    花蓮地方法院檢察署檢察官督同法醫師相驗屬實，分別製有
    相驗筆錄、相驗屍體證明書、檢驗報告書各乙份及相驗照片
    12張附卷可查，另有財團法人佛教慈濟綜合醫院診斷證明書
    乙份在卷可參。是以，被告因上揭過失行為肇致本案車禍，
    與被害人之死亡間具有相當因果關係。綜上所述，本案事證
    明確，被告之犯行至堪認定，應依法論科。
二、核被告所為，係犯刑法第276條第1項之過失致人於死罪。又
    被告於本案車禍事故發生後，在有偵查犯罪職權之公務員發
    覺其為嫌疑人前，主動向據報前往處理之警員告知其係肇事
    者乙情，有自首情形紀錄表乙紙附卷可參，是被告對偵查機
    關尚未發覺之犯罪自首而接受裁判，爰依刑法第62條前段之
    規定減輕其刑。爰審酌被告之智識程度及駕駛經驗，竟未審
    慎注意交通安全，因而肇事造成被害人死亡之注意義務違反
    程度及情節、過失比例，並衡酌被害人死亡所生之損害，暨
    被告尚知坦承犯行之犯後態度，並與被害人家屬達成和解，
    且業已履行和解條件（見和解書、支票、本院100年3月17日
    準備程序筆錄）等一切情狀，量處如主文所示之刑，並諭知
    易科罰金之折算標準，以示懲儆。末查被告雖曾因過失致死
    案件，經本院於73年11月20日以74年度交訴字第85號判處有
    期徒刑5月確定，並於74年2月25日易科罰金執行完畢（見臺
    灣高等法院被告前案紀錄表），然其於執行完畢後，未再因
    故意犯罪而受有期徒刑以上刑之宣告，則其符合刑法第74條
    第1項第2款規定緩刑之條件，亦即前因受有期徒刑以上刑之
    宣告，執行完畢後， 5年以內未曾因故意犯罪受有期徒刑以
    上刑之宣告，其因一時疏忽致觸犯刑章，犯罪後坦承犯行，
    且賠償被害人家屬，被告經此科刑之教訓後，當知所警惕，
    信無再犯之虞，本院認前開對被告所宣告之刑，以暫不執行
    為適當，爰宣告緩刑2年，以勵自新。
據上論斷，應依刑事訴訟法第 273條之1第1項、第299條第1項前
段，刑法第 276條第1項、第62條前段、第41條第1項前段、第74
條第1項第2款，刑法施行法第1條之1，判決如主文。
本案經檢察官張立中到庭執行職務。
中    華    民    國   100    年    3     月    31    日
                  刑事第四庭    法  官  曹庭毓
以上正本證明與原本無異。
如不服本判決應於收受送達後10日內向本院提出上訴書狀，並應
敘述具體理由。其未敘述上訴理由者，應於上訴期間屆滿後20日
內向本院補提理由書(均須按他造當事人之人數附繕本)「切勿逕
送上級法院」。告訴人或被害人如對於本判決不服者，應具備理
由請求檢察官上訴，其上訴期間之計算係以檢察官收受判決正本
之日期為準。
中    華    民    國   100    年    3     月    31    日
                                書記官
附錄論罪科刑法條：
中華民國刑法第276條第1項
因過失致人於死者，處2年以下有期徒刑、拘役或2千元以下罰金
。